# 中小微企业发展基金

提问人：张喜 - 大同 时间：2015-11-24 15:49:56
一个是中小微企业发展基金（合伙企业），另一个公司是基金的管理机构，中小微企业发展基金（合伙企业）注册后，没有法人，没有注册资本，执行合伙企业事务人为基金的管理机构（委派其法人为代表），中小微企业发展基金收到各合伙人的款项如何进行账务处理？

回答人：chenyiwei
基本原则是：根据《企业会计准则第 37 号——金融工具列报（ 2014 年修订）》第二章和第三章的规定，判断所收到的出资及其对应的损益和其他权益变动在该基金自身报表中应列报为负债还是权益。
在实际账务处理中，应为每个合伙人开立一个独立的权益帐户，将其出资计入相应的权益帐户中。

提问人：张喜 - 大同 时间：2015-11-27 14:33:36
请问：中小微企业发展基金（合伙企业）和他的管理机构，如果发生费用，应在哪一家进行账务处理？

回答人：chenyiwei
根据合伙协议、管理协议等确定这些费用应由谁负担。由应负担该费用的一方确认相关费用。

提问人：张喜 - 大同 时间：2015-11-28 08:45:37
陈教授：基金管理公司收取中小微企业发展基金（合伙企业）2%的管理费，开具发票吗？若开具内容是什么呀？双方如何进行账务处理？

回答人：chenyiwei
管理费属于提供劳务范畴，应按规定开具发票，具体规定建议咨询基金管理公司的当地主管税务机关。

提问人：张喜 - 大同 时间：2015-11-28 15:02:19
陈教授：还是上一个问题，管理公司收取中小微企业发展基金2%的管理费后，双方如何进行账务处理？

回答人：chenyiwei
管理公司作为服务费计入营业收入；基金作为费用支出，计入其管理费用。

提问人：张喜 - 大同 时间：2015-12-01 09:01:03
陈教授：您好！管理公司收取中小微企业发展基金（合伙企业）2%的管理费，管理公司核算的费用都包括哪些？有明文规定还是在中小微企业发展基金（合伙企业）的合伙协议中约定，中小微企业发展基金（合伙企业）自己能核算那些费用？

回答人：chenyiwei
合伙协议中应当对哪些费用由合伙企业承担（从合伙企业财产中开支），那些应由管理人自身负担有约定的，按约定处理即可。

提问人：张喜 - 大同 时间：2015-12-07 09:37:45
陈教授：您好！中小微企业发展基金的管理公司为了经营管理基金事务，公司开业是租用办公场所，每年支付一次租金 50 万元，管理公司怎样进行账务处理？

回答人：chenyiwei
一般是计入管理费用，这与一般企业租用办公场所的会计处理无区别。

提问人：张喜 - 大同 时间：2015-12-08 09:54:00
陈教授：年租金 50 万元一次性计入管理费用，还是先计入待摊费用，分 12 个月摊销，若摊销，现在新准则不让计入待摊费用，那应计入那个科目？

回答人：chenyiwei
预付帐款或其他流动资产。

提问人：张喜 - 大同 时间：2015-12-09 10:08:19
陈教授：中小微企业发展基金（有限合伙）和他的管理公司（有限公司），两种类型的公司财务报表格式以否相同？其中管理公司是中小微企业发展基金（有限合伙）的普通合伙人，也是其执行事务合伙人，中小微企业发展基金（有限合伙）注册后管理公司支付给中小微企业发展基金的投资款，双方如何进行账务处理？有限合伙企业营业执照中没有法人和注册资本，收到各合伙人的投资款，交纳印花税吗？

回答人：chenyiwei
1 、管理公司自身报表可以使用一般工商企业报表格式，基金的报表格式应参照证券投资基金报表格式并根据合伙企业特点进行修改。 2 、合伙企业收到合伙人出资款后，应为每个合伙人开设一个资本账户，收到的出资款贷记“合伙人出资——XX合伙人”科目。合伙人则根据对该合伙企业有无控制、共同控制或重大影响，列入其他非流动资产或金融资产科目。

提问人：张喜 - 大同 时间：2015-12-15 11:43:02
陈教授：您好！我公司合伙协议中约定合伙人认缴资本用于支付（包括但不限于）如下项目： 1 、应付的管理费； 2 、筹建费用；本协议约定的其他基金费用（若有）； 4 、投资成本。其中第 2 条：中小微企业发展基金（有限合伙）成立后每年按照合伙企业实缴出资额的2%支付给管理公司固定的管理费。 普通合伙人担任本合伙企业的管理人。 管理公司将负担与其日常营运相关的所有费用，包括管理团队的人事开支（包括工资、奖金、福利等）、办公场所租金、物业管理费、水电费、通讯费、办公设施费、项目开发、管理、退出环节（因对拟投资的目标公司投资、持有、运营、出售而发生的法律、审计、评估及其他第三方费用，并考虑费用的合理原则和适度原则；其中能够由拟投资目标公司承担的，普通合伙人应尽可能使已成功实施投资的目标公司承担）所产生的费用及其他。 我自己理解：基本上大部分费用都发生在管理公司，基金有限合伙企业只有发行费用，那基金公司盈利后没有费用递减，就得大量交纳所得税，是吗？您能给详细说说吗？

回答人：chenyiwei
合伙企业本身不是所得税纳税人，而是“先分后税”由各合伙人根据适用的税法规定各自纳税（合伙企业对作为合伙人的自然人可能有代扣代缴义务）。具体请咨询税务专业人士。